【裁判字號】    97,審訴,257
【裁判日期】    980205
【裁判案由】    毒品危害防制條例
【裁判全文】
臺灣士林地方法院刑事判決             97年度審訴字第257號
公  訴  人  臺灣士林地方法院檢察署檢察官
被      告  甲○○
上列被告因違反毒品危害防制條例案件，經檢察官提起公訴（97
年度毒偵字第2040號），被告於準備程序中就被訴事實為有罪陳
述，本院合議庭裁定由受命法官獨任改依簡式審判程序審理，並
判決如下：
    主  文
甲○○施用第一級毒品，累犯，處有期徒刑捌月。扣案之第一級
毒品海洛因（驗餘總淨重零點伍陸捌伍公克）沒收銷燬，而包裝
該海洛因之塑膠空袋貳個沒收。
    事  實
一、甲○○前於民國82年、83年間，因違反麻醉藥品管理條例案
    件，經臺灣桃園地方法院分別以82年度訴字第753 號、83年
    度易字第1324號判決處有期徒刑5 年4 月、8 月確定，接續
    執行後於85年8 月29日縮短刑期假釋出監；復於87年間，因
    偽造有價證券案件，經本院以87年度訴緝字第17號判決處有
    期徒刑3 年6 月確定；而上開假釋經撤銷，應執行殘刑有期
    徒刑3 年5 月9 日，再經法院裁定減刑並定應執行刑為有期
    徒刑2 年11月9 日，於97年8 月3 日縮刑期滿執行完畢。復
    93年間，因施用第一級及第二級毒品案件，經本院及臺灣嘉
    義地方法院分別裁定送觀察、勒戒及強制戒治後，因強制戒
    治處遇成效評為合格，認無繼續戒治之必要，於95年2 月9
    日強制戒治執行完畢釋放出所，並由臺灣嘉義地方法院檢察
    署檢察官以95年度戒毒偵字第11號為不起訴處分確定。詎其
    仍不知悔改，復於前案強制戒治執行完畢釋放後5 年內，復
    基於施用第一級毒品海洛因、第二級毒品甲基安非他命之犯
    意，於97年9 月23日晚上7 、8 時許，在臺北市大同區○○
    ○路○ 段82號2 樓頂加蓋屋之房間內（公訴人已於本院審理
    中更正地址如上），將海洛因及甲基安非他命混合於香菸內
    ，同時施用第一級毒品海洛因及第二級毒品甲基安非他命1
    次。嗣為警持搜索票於97年9 月24日上午9 時，前往上址處
    執行搜索而查獲，並扣得其所有施用所剩餘之第一級毒品海
    洛因2 包（實稱毛重1.0540公克、淨重0.5740公克，取樣0.
    0055公克，餘重0.5685公克）。
二、案經臺北市政府警察局北投分局報告臺灣士林地方法院檢察
    署檢察官偵查起訴。
    理  由
一、上揭犯罪事實，業據被告甲○○於本院準備程序及審理中坦
    承不諱，且被告為警方採集之尿液，經送臺灣尖端先進生技
    醫藥股份有限公司以酵素免疫分析法初步檢驗、氣相層析質
    譜儀法確認檢驗之檢驗結果，確呈安非他命、甲基安非他命
    、嗎啡陽性反應，有該公司97年10月3 日濫用藥物檢驗報告
    及臺北市政府警察局北投分局查獲煙毒麻藥案件尿液送驗紀
    錄簿影本各1 紙附卷可稽，且扣案為被告持有之乳白色粉末
    2 包，經送交通部民用航空局航空醫務中心鑑定，確屬海洛
    因成分（實稱毛重1.0540公克、淨重0.5740公克，取樣0.00
    55公克，餘重0.5685公克），此有該中心97年10月9 日航藥
    鑑字第0975241 號毒品鑑定書1 紙在卷可憑，復有全國刑案
    資料查註表、法務部全國檢察官線上查詢刑案人犯在監所最
    新資料報表及臺灣高等法院被告前案紀錄表各1 份在卷可稽
    ，本件事證明確，被告犯行堪予認定，應依法論科。
二、核被告所為，係犯毒品危害防制條例第10條第1 項之施用第
    一級毒品罪及同條第2 項之施用第二級毒品罪。被告於施用
    第一級毒品海洛因及第二級毒品甲基安非他命前後持有之低
    度行為為施用之高度行為所吸收，均不另論罪。又被告以一
    行為同時觸犯上開2 罪名，為想像競合犯，應從較重之施用
    第一級毒品罪處斷。爰審酌被告曾有施用毒品之前科，經觀
    察勒戒、強制戒治程序，仍無法戒除，復又觸犯本件犯行，
    顯示其無戒絕之決心，又本件被告僅施用毒品1 次，雖傷害
    自身健康，惟所生危害非鉅，被告犯後已坦承犯行，態度尚
    屬良好等一切情狀，並參酌公訴人之求刑，量處如主文所示
    之刑，以資儆懲。另扣案之第一級毒品海洛因2 包（實稱毛
    重1.0540公克、淨重0.5740公克，取樣0.0055公克，餘重0.
    5685公克），應依毒品危害防制條例第18條第1 項前段規定
    宣告沒收銷燬，而包裝該海洛因之塑膠包裝袋2 個為被告所
    有供施用毒品犯罪所用之物，業據其供承明確，亦依法宣告
    沒收。
據上論斷，應依刑事訴訟法第273 條之1 第1 項、第299 條第1
項前段，毒品危害防制條例第10條第1 項、第2 項、第18條第1
項前段，刑法第11條、第47條第1 項、第55條、第38條第1 項第
2 款，判決如主文。
本案經檢察官鄭堤升到庭執行職務。
中    華    民    國    98    年    2     月    5     日
                  刑事第一庭法  官  雷雯華
以上正本證明與原本無異。
如不服本判決，應於收受判決後10日內向本院提出上訴書狀，並
應敘述具體理由；其未敘述上訴理由者，應於上訴期間屆滿後20
日內向本院補提理由書（均須按他造當事人之人數附繕本）「切
勿逕送上級法院」。
                            書記官  陳麗津
中    華    民    國    98    年    2     月    5     日
附錄本案論罪科刑法條全文：
毒品危害防制條例第10條
施用第一級毒品者，處6 月以上 5 年以下有期徒刑。
施用第二級毒品者，處3 年以下有期徒刑。


司法院資訊處製作；財團法人民間司法改革基金會備份。
